【裁判字號】    97,上易,1758
【裁判日期】    970813
【裁判案由】    竊盜
【裁判全文】
臺灣高等法院刑事判決                97年度上易字第1758號
上  訴  人
即  被  告  甲○○
選任辯護人  王道元律師
上列上訴人因竊盜案件，不服臺灣板橋地方法院97年度易字第12
30號，中華民國97年5月27日第一審判決（起訴案號：臺灣板橋
地方法院檢察署97年度偵緝字第582號），提起上訴，本院判決
如下：
    主  文
上訴駁回。
    事  實
一、甲○○曾因竊盜案件，經臺灣桃園地方法院以94年度簡字第
    191號判處有期徒刑6月確定，並於民國94年7月12日易科罰
    金執行完畢。詎猶不知悔改，復意圖為自己不法之所有，於
    95年12月7日某時許，以攀爬房屋廚房氣窗之方式，進入臺
    北縣三重市○○○路65巷46弄7號2樓之1乙○○之住處（侵
    入住宅部分，未據告訴），竊取乙○○所有之金飾乙批（約
    2兩）、日幣2萬元、歐元200元及浪琴表1只（總市值約新台
    幣8萬5000元），得手後變賣花用。嗣為警在該處廚房牆壁
    採得指紋3枚，始循線查悉上情。
二、案經臺北縣政府警察局三重分局報告臺灣板橋地方法院檢察
    署檢察官偵查起訴。
    理  由
一、本件上訴人即被告甲○○（簡稱被告）所犯非死刑、無期徒
    刑或最輕本刑有期徒刑3年以上之罪，亦非高等法院管轄第
    一審案件，且被告就被訴事實為有罪之陳述，經審判長告知
    被告簡式審判程序之旨，並聽取檢察官、被告之意見後，爰
    裁定進行簡式審判程序，是本件之證據調查，依刑事訴訟法
    第273條之2規定，不受同法第159條第1項、第161條之2、第
    161條之3、第163條之1及第164條至第170條規定之限制，合
    先敘明。
二、上揭事實，業據被告於警詢、偵查、原審及本院審理中坦承
    不諱，經核與證人即被害人乙○○於警詢及偵查中證述之遭
    竊經過相符，且有內政部警政署刑事警察局鑑驗書、臺北縣
    政府警察局三重分局刑案現場勘察採證紀錄表、勘察採證同
    意書各1份在卷可稽，被告前開自白與事實相符，堪信為真
    實。本案事證明確，被告犯行洵堪認定，應予依法論科。
三、按刑法第321條第1項第2款所謂安全設備，係指依社會通常
    觀念足認為防盜之設備而言；另窗戶係供通風之安全設備，
    並非供人爬進爬出之用，爬窗行竊，自係踰越安全設備竊盜
    ，最高法院55年台上字第547號判例、70年度台上字第3809
    號判決可資參照。經查，被告係以攀爬房屋廚房氣窗，進入
    被害人住處行竊一情，已據被告坦承不諱，依通常觀念，房
    屋廚房氣窗之設置，除供通風外，亦有防範宵小之防盜功用
    ，則被告攀爬非供一般人進出之之窗戶行竊，揆諸前揭判決
    意旨，其所為自屬踰越安全設備竊盜。核被告所為，係犯刑
    法第321條第1項第2款之踰越安全設備竊盜罪。又被告曾因
    竊盜案件，經臺灣桃園地方法院以94年度簡字第191號判處
    有期徒刑6月確定，並於94年7月12日易科罰金執行完畢，有
    本院被告前案紀錄表1份在院可稽，其受有期徒刑之執行完
    畢，5年以內故意再犯有期徒刑以上之罪，為累犯，應依刑
    法第47條第1項規定加重其刑。
四、原審本於同上見解，適用刑法第321條第1項第2款、第47條
    第1項之規定，並審酌被告有毒品、竊盜等案件之前科紀錄
    ，其為年輕力壯之人，不思以己力賺錢，竟竊取他人財物，
    兼衡其犯罪之動機、手段、竊取物品之價值不低、對被害人
    乙○○所造成之損害，惟事後業與被害人達成和解，有和解
    書1份附卷可參，及被告犯罪後坦承犯行之態度等一切情狀
    ，量處有期徒刑8月，另說明被告於96年4月30日經臺灣板橋
    地方法院檢察署發布通緝，於97年2月22日為警緝獲，依中
    華民國九十六年罪犯減刑條例第5條規定，不得依同條例減
    刑等語，核無不合，量刑亦稱妥適。被告上訴意旨以：加重
    竊盜罪所指之毀越安全設備，應同時包括毀與越之行為，本
    件被告並未毀損被害人門扇窗戶等安全設備，僅係乘隙侵入
    竊盜，應屬普通竊盜，況被告已與被害人達成和解，彌補被
    害人損失，被告係在亟需籌措父親醫療費用之窘境下行竊，
    其情可憫，原判決量刑過重，有違比例原則，且被告業已成
    婚，有正當工作，請依法酌減等語，指摘原審判決不當。惟
    查，量刑乃事實審法院依職權裁量之事項，原審判決量處本
    件被告有期徒刑8月，業於判決中詳予說明其審酌之根據及
    理由，包括被告與告訴人和解等一切情狀，並無何違反經驗
    法則、比例原則及其他違法情事，上訴所提亟需籌措父親醫
    療費用之窘境下行竊，乃其犯罪之動機，不能推翻原審量刑
    之適法性，其餘上訴意旨或係重執陳詞，或係任意爭執，均
    無理由，應予駁回。
據上論斷，應依刑事訴訟法第368條，判決如主文。
本案經檢察官游明仁到庭執行職務。
中    華    民    國    97    年    8     月    13    日
                  刑事第二十庭審判長法  官  楊貴雄
                                    法  官  林銓正
                                    法  官  鄧振球
以上正本證明與原本無異。
不得上訴。
                                    書記官  劉有志
中    華    民    國    97    年    8     月    13    日
附錄：本案論罪科刑法條全文
中華民國刑法第321條
犯竊盜罪而有左列情形之一者，處6 月以上、5 年以下有期徒刑
：
一、於夜間侵入住宅或有人居住之建築物、船艦或隱匿其內而犯
    之者。
二、毀越門扇、牆垣或其他安全設備而犯之者。
三、攜帶兇器而犯之者。
四、結夥三人以上而犯之者。
五、乘火災、水災或其他災害之際而犯之者。
六、在車站或埠頭而犯之者。
前項之未遂犯罰之。


司法院資訊處製作；財團法人民間司法改革基金會備份。
